臺灣基隆地方法院交通事件裁定　　　　　 96年度交聲字第1號
移送機關即
原處分機關　交通部公路總局臺北區監理所基隆監理站
異　議　人
即受處分人　甲○○
上列異議人因違反道路交通管理處罰條例案件，對於交通部公路
總局臺北區監理所基隆監理站95年12月25日所為之處分（原處分
案號：基監字第裁42─RB0000000 號），聲明異議，本院裁定如
下：
    主  文
異議駁回。
    理  由
一、移送機關即原處分機關交通部公路總局臺北區監理所基隆監
    理站（下稱原處分機關）據舉發單位基隆市市警察局交通警
    察隊（下稱舉發單位）舉發之違規事實所為之原處分意旨略
    以：受處分人即異議人（下稱異議人）甲○○於民國（下同
    ）95年11月24日上午10時40分許，將登記為晁馹測量工程有
    限公司所有之車號F4─1842號自用小客車，停放於基隆市○
    ○路307 號處時，為基隆市警察局交通警察隊執勤員警乙○
    ○發現異議人將車停放於禁止臨時停車處所，且異議人已離
    座、引擎也已熄火，是員警乙○○以異議人在設有禁止停車
    標線處停車（在劃有紅線路段停車），違反道路交通管理處
    罰條例第罰條例第56條第1 項第1 款之規定，逕行掣單舉發
    時，異議人出現，員警遂改為當場掣單舉發異議人有「紅線
    停車」之違規行為。嗣異議人於舉發通知單上所載應到案日
    期前向原處分機關陳述意見，經原處分機關函請原舉發單位
    調查結果，仍認異議人有上開違規之行為，原處分機關乃於
    95年12月25日依道路交通管理處罰條例第56條第1 項第1 款
    之規定，裁決處罰鍰新臺幣（下同）900 元，於法並無不合
    等語。
二、聲明異議意旨略以：上次申訴已有說明，未熄火、駕駛人在
    車內，倘若違規屬實應該要拍照取締證明而不是警察說了就
    算，態度惡劣的說不服就去申訴這樣的話，問題是含冤申訴
    ，承辦單位又不取信，這樣駕駛有什麼權益可言呢？警察與
    駕駛溝通不良，警察即以權力壓人甚至還威脅在不服就告妨
    礙公務，再加開罰單，這樣是叫人沒錯也不行講，就掏錢挨
    罰，不是嗎？請承辦單位公平裁處云云。
三、按禁止臨時停車線，用以指示禁止臨時停車路段。本標線為
    紅色實線，本標線禁止時間為全日24小時，道路交通標誌標
    線號誌設置規則第169 條第1 項前段、第2 項前段、第4 項
    前段定有明文。又汽車停車時，於設有禁止臨時停車標誌、
    標線處所不得臨時停車，道路交通安全規則第111 條第1 項
    第3 款、第112 條第1 項第1 款均定有明文。是汽車駕駛人
    停車時，在禁止臨時停車處所停車者，處新臺幣600 元以上
    1,200 元以下罰鍰，道路交通管理處罰條例（下稱同條例）
    第56條第1 項第1 款亦有明文規定。次按所謂停車，係指「
    車輛停放於道路兩側或停車場所，而不立即行駛」，臨時停
    車，則指「車輛因上、下人、客，裝卸物品，其引擎未熄火
    ，停止時間未滿3 分鐘，保持立即行駛之狀態」而言，同條
    例第3 條第10款、第9 款亦分別規定甚明。
四、經查：
  (一)本件舉發違規之基隆市警察局交通警察隊警員即證人乙○○
    於本院訊問時證稱：「當天是我跟拖吊車去拖吊違規停車的
    車輛，到信二路307 號時，發現異議人駕駛之F4─1842自小
    客車在紅線停車，且佔用1 個車道，該處是信二路停車場的
    出入口，異議人所停放車輛的車道，剛好是給信二路停車場
    停車進入的專用車道，當時拖吊車有響警報器，我從拖吊車
    內下車，到異議人停放的車輛前，車內駕駛座上並沒有人，
    我正打算拍照舉發時，駕駛人從早餐店跑出來，因為異議人
    是紅線停車，屬於重大違規，可以逕行舉發。當時異議人有
    要求我開違規臨時停車，但依據規定臨時停車的要件有三，
    一是引擎未熄火，二是停止時間未滿3 分鐘，三是駕駛座上
    有人（保持立即行駛之狀態），這三要件缺一不可，當時異
    議人的車子引擎已熄火，駕駛座上無人，至於是否停止未滿
    3 分鐘，我沒有計算，但因為異議人已符合其中兩要件，所
    以可以逕行舉發，我就當場舉發，沒有拍照。（問：為何不
    拍照？）當時異議人擋在我身前，和我爭執是屬於臨時停車
    ，異議人對於違規停車的事實並沒有爭執，只是爭執此停車
    應屬臨時停車，而不是紅線停車。」「我確定當時異議人不
    在車內，引擎也已熄火」等語綦詳。（見本院96年1月26 日
    訊問筆錄），證人乙○○既已就違規情節證述明確，且證稱
    異議人當時已離開駕駛座、引擎並已熄火，異議人之違規事
    實足堪認定。
  (二)異議人雖以前詞置辯，然證人乙○○係本件原處分機關所認
    定異議人有上揭違規行為之原證人，其到庭在本院法官面前
    具結以言詞供述本件訴訟上之待證事實（即異議人有上開違
    規事實），因其與異議人毫無怨懟，自無自陷於偽證罪之追
    訴而構詞誣賴異議人之理；並於本件卷存證據資料內並無任
    何積極證據足以證明員警上開供述係屬虛偽，亦未有足以令
    人顯信其證述為不可採之品性證據或前科證據存在，本院自
    不得僅因證人為本件開單告發異議人之員警而全盤抹煞其於
    訴訟上所具之證人資格，況異議人就上開證人陳證，無法舉
    出或提出任何對其有利之證據資料，以使本院對證人所述產
    生合理之懷疑，而交通警察掣發舉發通知單上所列之違規事
    實，本質上為行政處分，係公務員基於職務上之權力，依法
    就特定之具體事件上所為之具公法上效果之單方面行政行為
    ，基於公務員為公法上行為具有公信力之原則，該行政行為
    當可被推定為真正，其據以依法處分之事實認定亦為正確無
    誤，本此公信原則，乃立法者賦予行政機關制定違反道路交
    通事件統一裁罰標準及處理細則，使勤務員警得當機處分以
    達其維護交通秩序、安全之行政目的，反之若公務員一切行
    政行為均需預留證據以證其實，則國家行政勢必窒礙難行，
    據此，刑事訴訟法就犯罪證據有關之規定中與屬行政秩序罰
    之交通違規裁罰本質不合之部分，自不在準用之列，從而本
    院由舉發員警陳證已可得異議人確有前開違規行為之心證，
    於異議人無其他舉發有誤之相關證據且本院經查亦無何證據
    可認舉發有捏造事實之情時，值勤員警本其維護交通秩序及
    安全職責所為之舉發，自應推定其合法正確。是異議人空言
    辯稱：含冤申訴，承辦單位又不取信，這樣駕駛有什麼權益
    可言呢？警察與駕駛溝通不良，警察即以權力壓人甚至還威
    脅在不服就告妨礙公務，再加開罰單，這樣是叫人沒錯也不
    行講，就掏錢挨罰，不是嗎云云，實為個人飾卸、臆測之詞
    ，委無足採。
五、綜上所述，本件異議人確有前揭時、地將該機車併排停車之
    違規行為，原處分機關依道路交通管理處罰條例第56條第1
    項第1 款，裁處罰鍰900 元，核無違誤，本件異議人之異議
    為無理由，自應將其異議駁回。
據上論斷，應依道路交通案件處理辦法第19條，裁定如主文。
中　　華　　民　　國　　96　　年　　2 　　月　　16　　日
                  交通法庭法  官    何怡穎
以上正本證明與原本無異。
對於本件裁定如有不服，應於收受送達後5 日內，向本院提出抗
告書狀，敘述抗告之理由，抗告於臺灣高等法院。
中　　華　　民　　國　　96　　年　　2 　　月　　16　　日
                          書 記 官  鄭梅君
